【裁判字號】    97,簡上,913
【裁判日期】    980223
【裁判案由】    家暴傷害
【裁判全文】
臺灣桃園地方法院刑事判決             97年度簡上字第913號
公  訴  人  臺灣桃園地方法院檢察署檢察官
上  訴  人  甲○○
上列上訴人即被告因家暴傷害案件，不服本院刑事庭於97年9月
24日所為之97年度桃簡字第1731號第一審刑事簡易判決（聲請簡
易判決處刑案號：97年度偵字第11296 號），提起上訴，本院管
轄之第二審合議庭判決如下：
    主  文
上訴駁回。
甲○○緩刑年。
    事  實
一、被告甲○○與乙○○係配偶關係，2 人間具有家庭暴力防治
    法第3 條第1 款所稱之家庭成員關係。民國96年12月9 日晚
    間9 時29分許，在桃園縣桃園市○○街93號6 樓，甲○○因
    認乙○○在電話中與友人數落其不是，心生不快而與乙○○
    起口角爭執，詎甲○○竟基於傷害之犯意，動手毆打乙○○
    左胸處，並以手肘推撞乙○○腹部，致乙○○受有胸部挫傷
    、腹部鈍傷之傷害。
二、案經乙○○訴由桃園縣政府警察局桃園分局移送臺灣桃園地
    方法院檢察署檢察官偵查後聲請簡易判決處刑。
壹、證據能力方面
一、按被告以外之人於偵查中向檢察官所為之陳述，除顯有不可
    信之情況者外，得為證據，刑事訴訟法第159 條之1 第2 項
    定有明文。經查，證人即告訴人乙○○於偵查中向檢察官所
    為之陳述，業經具結，且自筆錄內容觀之，並無不正取供之
    情事，而無顯不可信之情況，依上開規定，自有證據能力。
二、次按被告以外之人於審判外之言詞或書面陳述，除法律有規
    定者外，不得作為證據；又被告以外之人於審判外之陳述，
    雖不符合刑事訴訟法第159 條之1 至第159 條之4 之規定，
    而經當事人於審判程序同意作為證據，法院審酌該言詞陳述
    或書面陳述作成時之情況，認為適當者，亦得為證據，而當
    事人、代理人或辯護人於法院調查證據時，知有上開不得為
    證據之情形，而未於言詞辯論終結前聲明異議者，視為有前
    項之同意，刑事訴訟法第159 條第1 項及第159 條之5 分別
    定有明文。查本件證人即告訴人乙○○於警詢時所為之陳述
    、告訴人乙○○之診斷證明書，雖均為被告以外之人於審判
    外之言詞及書面陳述，然經本院於審判程序提示予被告並告
    以要旨，均經被告與檢察官表示無意見，且均未聲明異議。
    本院審酌證人即告訴人乙○○於警詢筆錄之記載，並無不正
    取供之情事；上開診斷證明書記載之應診日期為96年12月9
    日，即為上揭衝突發生之當日，足以佐證發生衝突之現場狀
    況，是就該等審判外言詞或書面陳述作成時之情況，均應認
    為適當，依前揭法條意旨，均得援為本案證據。
貳、事實認定方面
    訊據被告甲○○固坦承於上揭時地有與被害人拉扯碰撞之事
    實，然矢口否認有何傷害之犯行，辯稱：當時吵架情形十分
    混亂，伊忘記有無碰撞到告訴人之胸部或是腹部，伊不是故
    意的云云。查證人即告訴人乙○○迭於於警詢、偵訊及本院
    審理時證稱：伊當時與被告發生爭吵，之後伊叫被告不要罵
    了，被告就先用拳頭連續搥打伊胸部，伊叫被告住手，被告
    沒有停下來，被告又故意用手肘撞擊伊的左腹部等語（見偵
    卷第6 頁至第7 頁、第16頁至第17頁、本院卷第52頁至第54
    頁）屬實，核與告訴人乙○○所受胸部挫傷、腹部鈍傷等傷
    勢吻合，此有敏盛綜合醫院96年12月9 日診斷證明書一紙在
    卷可憑（見偵卷第8 頁），足認證人即告訴人乙○○所述非
    屬無據，被告甲○○於上揭時地與告訴人乙○○因口角發生
    衝突，進而傷害告訴人乙○○之事實，堪以認定。被告甲○
    ○雖辯稱當時情況十分混亂，伊不是故意要傷害告訴人乙○
    ○云云。惟依上開證人證詞，被告甲○○與告訴人因口角發
    生衝突，被告甲○○乃先基於傷害之犯意，毆打告訴人乙○
    ○之胸部成傷後，仍承傷害之犯意，接連以手肘撞擊告訴人
    乙○○之腹部，可認被告甲○○顯係基於傷害之故意，蓄意
    毆打告訴人乙○○，其非因現場發生衝突而不小心碰撞告訴
    人乙○○，甚為灼明。且被告甲○○係具有一般智識之人，
    當可預見以拳頭搥打人之胸部、手肘撞擊人之腹部，必當對
    人之身體產生傷害，仍執意為之，況被告於偵訊時亦供稱伊
    等（即告訴人與被告）都有受傷，但伊沒有去驗傷等情（見
    偵卷第13頁），是被告甲○○辯以當時之情形十分混亂，伊
    不是故意要傷害告訴人乙○○云云，核屬避就之詞，不足採
    信。本件事證明確，被告上揭犯行應堪認定。
、法律適用方面
    核被告甲○○所為，均係犯刑法第277條第1項之傷害罪。被
    告與被害人為配偶關係，此據告訴人乙○○及被告甲○○分
    別述明在卷，2人間有家庭暴力防治法第3條第1款之家庭成
    員關係，本件傷害罪屬同法第2條第2款所稱家庭暴力罪。本
    院審酌被告僅因前開細故，竟動手毆打其配偶即告訴人，使
    告訴人受有前揭傷害，併其犯罪之動機、目的、手段、犯罪
    所生危害程度，未與告訴人達成和解等一切情狀，認原審適
    用刑事訴訟法第449條第1項前段，刑法第277條第1項、第41
    條第1項前段，刑法施行法第1條之1第1項、第2項前段，對
    被告甲○○量處拘役30日，如易科罰金，以新臺幣1000元折
    算1日，其認事用法均無不合，量刑亦屬妥適，被告甲○○
    以原審判決認定事實有誤，提起上訴，為無理由，應予駁回
    。末查上訴人前未曾因故意犯罪受有期徒刑以上刑之宣告，
    此有臺灣高等法院被告前案紀錄表在卷可按，其僅因一時失
    慮致罹刑章，上訴人極力與被害人和解，然因被害人求償金
    額過高，以致上訴人無力負擔而無法和解，業經本院調和上
    訴人與被害人和解之過程在卷足參。上訴人因本件家暴傷害
    事件，導致家庭破碎，仍有稚兒亟待撫養，本院認上開所宣
    告之刑以暫不執行為適當，爰併依刑法第74條第1 項第1 款
    之規定，諭知緩刑3 年，以啟自新。
據上論斷，應依刑事訴訟法第455 條之1 第3 項、第368 條、第
373 條，刑法第74條第1 項第1 款，判決如主文。
本案經檢察官翁偉玲到庭執行職務。
中    華    民    國    98    年    2     月    23    日
                  刑事第七庭審判長法    官  蕭世昌
                                  法    官  連雅婷
                                  法    官  蔡羽玄
本判決不得上訴。
                                  書 記 官  陳玉芳
中    華    民    國    98    年    2     月    23    日
附錄本案論罪科刑法條全文
刑法第277條第1項：
傷害人之身體或健康者，處3 年以下有期徒刑，拘役或1 千元以
下罰金。


司法院資訊處製作；財團法人民間司法改革基金會備份。
